【裁判字號】    99,撤緩,88
【裁判日期】    990629
【裁判案由】    撤銷緩刑
【裁判全文】
臺灣桃園地方法院刑事裁定              99年度撤緩字第88號
聲  請  人  臺灣桃園地方法院檢察署檢察官
受  刑  人  甲○○
上列聲請人因受刑人撤銷緩刑案件（99年度執聲字第730 號），
聲請撤銷緩刑之宣告，本院裁定如下：
    主  文
甲○○之緩刑宣告撤銷。
    理  由
一、聲請意旨略以：受刑人甲○○前因犯過失致死案件，經本院
    以97年度審交易字第65號判決判處有期徒刑1 年2 月，緩刑
    4 年，並應於緩刑期內賠償被害人蔡佳美之家屬新臺幣（下
    同）80萬元，履行方式為：於民國97年7 月30日給付30萬元
    ，於98年1 月30日給付125,000 元，於98年7 月30日給付12
    5,000 ，於99年1 月30日給付125,000 元，於99年7 月30日
    給付125,000 元，如有1 期未履行，視為全部到期，於97年
    9 月30日確定在案，惟該受刑人雖受緩刑宣告之寬典，竟於
    97年7 月30日給付告訴人300,000 元後，即不再依判決主文
    所載如期給付，而未履行緩刑條件支付告訴人財產上損害賠
    償，足認受刑人並未改過遷善，而有修正後刑法第75條之1
    第1 項第4 款「違反第74條第2 項第1 款至第8 款所定負擔
    情節重大者」甚明，得撤銷先前之緩刑宣告，爰依刑事訴訟
    法第476 條之規定，聲請撤銷緩刑之宣告等語。
二、按「於中華民國98年5 月19日刑法修正施行前，受緩刑之宣
    告，98年5 月19日修正刑法施行後，仍在緩刑期內者，適用
    98年5 月19日修正施行之刑法第75條及第75條之1 規定」、
    「中華民國98年5 月19日修正之刑法第42條之1 、第44條、
    第74條、第75條、第75條之1 ，自98年9 月1 日施行」，刑
    法施行法第6 條之1 第2 項、第10條之2 分別定有明文。查
    本件受刑人係於98年5 月19日刑法修正前受上開緩刑之宣告
    ，而於98年9 月1 日修正刑法施行後，仍在緩刑期內，依刑
    法施行法第6 條之1 規定，自應適用修正後刑法第74條、第
    75條 、第75條之1 及第76條規定。
三、受刑人雖辯稱：因為告訴代理人未給伊匯款之帳戶，伊才未
    給付後續之款項，98年7 月7 日伊到臺灣桃園地方法院檢察
    署時，告訴代理人有叫伊先將錢存下來，伊原本存了20萬元
    ，但是因為99年2 月間伊的母親過世，伊就把20萬元花掉，
    伊真的有誠意要賠償告訴人，但是伊現在沒有錢，可以給伊
    2 個月的時間先籌25萬元還給告訴人云云，經查；
  (一)受刑人於本院前開判決確定後，除於97年7 月30日當庭給付
    300,000 元予被害人蔡佳美之家屬外，即未再向履行上開判
    決所定之損害賠償等情，除為受刑人所不否認外，並據告訴
    代理人蔡岳龍律師於本院調查時陳明在卷。
  (二)受刑人雖辯稱：其先前已存有20萬元可賠償告訴人，然因其
    母親過世而將該筆款項先行挪用云云，然此部分未據受刑人
    提出證據，已難令人採信；再者，經本院於99年4 月22日調
    查時，受刑人當庭表示會於2 個月內先賠償告訴人25萬元，
    然受刑人迄今未賠償告訴人任何款項，此有刑事陳報狀1 紙
    附卷可稽，顯見受刑人並無還款之真意；又上開判決就該緩
    刑所定之負擔，係受刑人前於本院審理中與告訴人達成和解
    ，同意以該判決主文所示之分期付款方法賠償告訴人等情，
    業經該判決記載綦詳，是就上開判決緩刑所定之負擔，既係
    依受刑人與告訴人之和解結果所定條件，受刑人竟未依該條
    件履行，顯見受刑人全然無視前開判決緩刑宣告所附條件，
    堪認其違反上開判決就該緩刑所定之負擔之情節重大，足認
    原宣告之緩刑難收其預期效果，而有執行刑罰之必要，核與
    修正後刑法第75條之1 第1 項第4 款之規定相符，應撤銷其
    緩刑之宣告。
三、依刑事訴訟法第476 條，裁定如主文。
中    華    民    國    99    年    6     月    29    日
                  刑事第四庭  法  官  張淑華
以上正本證明與原本無異。
如不服本裁定，應於裁定送達後5 日內向本院提出抗告狀。
                              書記官  鄭嘉惠
中    華    民    國    99    年    6     月    29    日

司法院資訊處製作；財團法人民間司法改革基金會備份。
